臺灣臺中地方法院刑事判決　　　　　　　　　　　　　九十年度易字第三三二三號
　　公　訴　人　臺灣台中地方法院檢察署檢察官
　　被　　　告　丁○○
　　選任辯護人　劉憲章律師
右列被告因傷害案件，經檢察官提起公訴（九十年度偵字第一五一七二號），本院判
決如左：
    主  文
丁○○傷害人之身體，處拘役貳拾日，如易科罰金，以參佰元折算壹日，緩刑貳年。
    事  實
一、丁○○於民國（下同）九十年七月三十日十九時五十分許，在台中市○○區○○
    里○○路新平巷三二弄二五號（起訴書誤寫為二十九號）九華御庭大廈ＫＬ棟大
    樓前遇住該大樓之乙○○。二人因乙○○遭丁○○配偶任職所長之慈蓮托兒所解
    雇之事發生爭執，乃均基於普通傷害之犯意發生拉扯毆打，致乙○○受有右眼結
    膜下出血二×一公分、左前胸瘀傷三×二公分之傷害；丁○○亦因而受有左上眼
    瞼撕裂傷、左耳廓撕裂傷、頭顱擦挫傷、臉部擦挫傷等傷害（乙○○部分業經本
    院判處有期徒刑三月，現由台灣高等法院台中分院審理中）。
二、案經乙○○訴由台中市警察局第五分局報請臺灣臺中地方法院檢察署檢察官偵查
    起訴。
    理  由
一、訊據被告丁○○固坦承有於右揭時地與告訴人乙○○發生爭執，惟矢口否認有何
    傷害之犯行，辯稱：是告訴人出手打他，而他因臉上受傷，故抱住告訴人，他沒
    有辦法反抗，後來告訴人將他摔倒在地打他，他沒有打告訴人云云。惟查：
（一）被告於前開時地與告訴人發生口角後，二人打成一團等情，業據告訴人乙○○
      於警訊中供明在卷；告訴人於檢察官偵查中及本院審理中並指稱係遭被告打到
      右眼及胸部。再依卷附告訴人之驗傷診斷書所載，告訴人亦確受有右眼結膜下
      出血二×一公分、左前胸瘀傷三×二公分之傷害。且本件事故發生在九十年七
      月三十日十九時五十分許，而依前開驗傷診斷書所載告訴人之驗傷時間為九十
      年七月三十一日上午十時三十分，參以告訴人受傷輕徵，渠於事故發生當晚未
      立即驗傷，而於翌日上午前往驗傷應屬合理。
（二）証人即本件事故發生時，在前開九華御庭大廈會客室之甲○○於警訊中供稱當
      時他看到被告與告訴人發生吵架，看見他們抱在一起然後同時倒在草地上，被
      告被告訴人壓在下面之後，告訴人就用拳頭打被告的身體；渠於被告就本件同
      一事實自訴告訴人傷害案件（本院九十年度自字第六三二號）中，亦於本院証
      稱他在會客室有聽到自訴人丁○○的聲音，結果他往中庭一看就看到他們（即
      本案被告與告訴人）二人在互毆，臧先生（即被告）被壓在地上，是王先生（
      即告訴人）坐在臧先生身上把他壓著。再証人即前開九華御庭大廈住戶丙○○
      於本院所稱她出來時被告確實有受傷，當時她看到告訴人乙○○一直跑，被告
      要打他（即告訴人），有人怕他們二人又打起來且要被告趕快就醫，所以將被
      告架住。當時被告被打不甘心，叫告訴人乙○○不要跑。參以被告於警訊中亦
      供稱當時他有抱著告訴人，他與告訴人都有摔倒在地上之事實。而依被告所提
      出之診斷証明書所載，被告係受有左上眼瞼撕裂傷、左耳廓撕裂傷、頭顱擦挫
      傷、臉部擦挫傷等傷害。被告受傷部位主要集中在頭部，與告訴人受傷部位（
      右眼結膜下、左前胸）係在胸部以上相近。足認本件被告與告訴人之前開傷害
      ，應係雙方肢體接觸互毆所致。雖被告受傷程度遠較告訴人為重，惟由雙方前
      開發生爭執、肢體接觸及事後被告叫告訴人不要跑之過程尚觀之，尚不得以告
      訴人受傷程度輕微，逕認非被告傷害行為所致。況本件亦無証據足認係告訴人
      先行毆打被告，被告僅為排除對方之攻擊而為正當防衛。
    從而，被告前開所辯，尚不足採，本件事証明確，被告前開犯行，洵堪認定。
二核被告所為，係犯刑法第二百七十七條第一項之傷害人之身體罪。爰審酌被告並
    無前科紀錄，品行尚佳、與告訴人乙○○係鄰居、二人為告訴人遭解雇問題發生
    爭執，進而互毆、告訴人所受傷害輕微，及被告犯罪後尚未與告訴人成立和解等
    一切情狀，量處如主文所示之刑，並諭知易科罰金之折算標準示懲。再被告前未
    曾受有期徒刑以上刑之宣告，有台灣台中地方法院檢察署刑案資料查註紀錄表及
    台灣高等法院被告全國前案紀錄表各一紙在卷可按，雖被告尚未與告訴人成立和
    解，惟告訴人所受傷害輕微，被告犯罪所生之危害甚小。本院認被告經此科刑教
    訓後，當益知警惕，信無再犯之虞，因認其所受宣告之刑，以暫不執行為適當，
    爰併均予宣告緩刑二年，以勵來茲，而啟自新。
三、另被告行為後，刑法第四十一條於九十年一月十日修正公布，同年月十二日生效
    ，將易科罰金標準放寬為犯最重本刑為五年以下有期徒刑以下之罪，爰依刑法第
    二條第一項前段，適用修正後之規定，併此敘明。
四、據上論斷，應依刑事訴訟法第二百九十九條第一項前段，刑法第二條第一項前段
    、第二百七十七條第一項、修正後第四十一條第一項前段、第七十四條第一款，
    罰金罰鍰提高標準條例第一條前段、第二條，判決如主文。
本案經檢察官林彥良到庭執行職務
中      華      民      國      九十一  年      一      月      七      日
                                台灣台中地方法院刑事第一庭
                                    法  官    鄭  文  祺
右正本證明與原本無異。
如不服本判決，應於判決送達後十日內向本院提出上訴狀，上訴於臺灣高等法院臺中
分院( 須附繕本 )。
                                    書記官
中    華    民    國      九十一      年       一      月     十    日
附錄本案論罪科刑法條全文：
刑法第二百七十七條
傷害人之身體或健康者，處三年以下有期徒刑、拘役或一千元以下罰金。
